【裁判字號】    95,交抗,200
【裁判日期】    951024
【裁判案由】    聲明異議
【裁判全文】
臺灣高等法院臺南分院刑事裁定         95年度交抗字第200號
抗  告  人
即受處分人  甲○○
上列抗告人因違反道路交通管理處罰條例案件，對於臺灣雲林地
方法院中華民國95年9月1日所為裁定（95年度交聲字第92號），
提起抗告，本院裁定如下：
    主  文
抗告駁回。
    理  由
一、抗告意旨略以：抗告人已於民國94年11月24日至原處分機關
    辦理駕駛執照吊扣，因不知法令已改為應辦理兩次駕照吊扣
    ，原處分機關人員復未告知前情，致其駕駛執照遭註銷。目
    前抗告人獨自扛起全家生活的重擔，唯一能讓全家生活下去
    就要有駕照，才能有謀生的方向。為此，提起抗告，求為撤
    銷原裁定。
二、按受處分人不服道路交通管理處罰條例第8條主管機關所為
    之處罰，得於接到裁決書之翌日起20日內，向管轄地方法院
    聲明異議，道路交通管理處罰條例第87條第1項定有明文；
    次按交通法庭認聲明異議不合法律上之程式或其異議權已喪
    失者，應以裁定駁回之，道路交通案件處理辦法第18條前段
    亦有明定。
三、經查，本件抗告人即受處分人甲○○於94年10月8日上午10
    時19分許，駕駛車號5118-JK號自用小客車，在臺十九公路
    59.8公里元長段，因(一)駕駛人行車速度，超過規定之最高時
    速20公里以上、(二)車輛所有人之處罰，應歸責車輛駕駛人，
    經雲林縣警察局交通隊員警逕行舉發其違反道路交通管理處
    罰條例第40條第1項，嗣抗告人於94年11月24日到案辦理告
    知駕駛人事宜，原處分機關即交通部公路總局嘉義區監理所
    雲林監理站同日以雲監裁字第裁72－KK0000000號裁決書（
    下稱系爭裁決書）裁處抗告人罰鍰新臺幣1,900元及記違規
    點數1點在案，並當場交付抗告人簽收，此有系爭裁決書、
    雲林縣警察局舉發違反道路交通管理事件通知單、汽車所有
    人告知違規駕駛人切結書、抗告人駕駛執照、中華民國郵件
    掛號郵件收件回執等影本等件在卷可稽。則系爭裁決書已於
    94年11月24日合法送達，而抗告人遲至95年6月6日始向原處
    分機關提出聲明異議，此有抗告人所提出蓋有原處分機關收
    文章之聲明異議狀在卷足考，是抗告人聲明異議顯已逾20日
    之法定期間，抗告人之聲明異議不合法律上之程式，且無從
    補正，揆諸前揭法律規定，自應予以駁回。原審因認抗告人
    之異議業已逾期，抗告人所為異議並不合法，而裁定駁回抗
    告人之異議，本院經核並無不合。抗告意旨，指摘原裁定為
    不當云云，為無理由，應予駁回。
據上論斷，依道路交通案件處理辦法第26條，刑事訴訟法第412
條，裁定如主文。
中    華    民    國    95    年    10    月    24    日
                   刑事第一庭   審判長法  官  黃崑宗
                                      法  官  夏金郎
                                      法  官  王明宏
以上正本證明與原本無異。
不得再抗告。
                                      書記官  黃全忠
中    華    民    國    95    年    10    月    26    日


司法院資訊處製作；財團法人民間司法改革基金會備份。
